Minutes et répertoires du notaire Simon de LA BARDE, février 1588 - 2 septembre 1604 (étude VI)
Archives nationales
Minutes et répertoires du notaire Simon de LA BARDE (étude VI)
février 1588 - 2 septembre 1604
MC/ET/VI/145 - MC/ET/VI/174
Étude notariale VI (Paris; 1524-....); La barde, Simon de
n ml
Archives nationales de France
Minutes et répertoires: la loi 2008-696 du 15 juillet 2008 relative aux archives a fixé à 75 ans à compter de la date de l'acte, ou à 25 ans à compter de la date du décès de l'intéressé si ce délai est plus bref, le délai de communication des minutes et répertoires des notaires; ce délai est porté à 100 ans à compter de la date de l'acte si le document se rapporte à un mineur (code du Patrimoine, articles L213-2, 4e d et 5e).
Autres documents de l'étude (dossiers de clients, comptabilité...) :s'agissant d'archives privées, ces documents sont communicables selon les modalités fixées par le déposant ou le donateur.
Certains documents ne sont pas accessibles en raison de leur mauvais état de conservation.
Versement
Attention: ce notaire n'a pas laissé de répertoire pour son activité dans l'étude VI
Accès aux instruments de recherche de tous les notaires de l’étude VI
Archives de l'étude VI
- Minutes de Simon de LA BARDE, février 1588 - 2 septembre 1604; MC/ET/VI/145 - MC/ET/VI/174
  - Minutes. 1589, MC/ET/VI/145
    Manque(s) constaté(s) dans cet article:
    Les mois de février, mars et juillet 1589 manquent.
    Informations complémentaires:
    1589, janvier, un acte en avril, mai, juin, août à décembre.
    Informations concernant le classement:
    Le niveau inférieur de description, quand il existe, correspond aux minutes d'actes. Toutes les minutes ne sont pas forcément décrites une à une. Les descriptions de ces minutes sont plus ou moins détaillées.
  - Minutes. 1588, février - décembre, février - décembre 1588; MC/ET/VI/146
    1588, février, mars, mai, septembre, octobre, novembre, décembre. Collection lacunaire.
  - Minutes. 1590, MC/ET/VI/147
    Le mois d'avril 1590 manque.
  - Minutes. 1591, 2 janvier - 1591, 4 mars, 2 janvier 1591 - 4 mars 1591; MC/ET/VI/148; cahier
  - Minutes. 1592, MC/ET/VI/149
  - Minutes. 1593, MC/ET/VI/150
    - Marché pour la couverture de l'église Saint-Christophe-en-la Cité par Nicolas Hulot, maître couvreur., 16 novembre 1593; MC/ET/VI/150
      initialement classé dans l'article MC/ET/VI/167, à la date du 16 novembre 1600.
      Origine de l'information:
      Histoire de l'art XVIe siècle, 1530-1600 (2698 actes), par Catherine Grodecki, 1971-1986 (fichier papier entièrement dématérialisé; voir contexte dans le Plan d’orientation général - Notaires de Paris, guides thématiques du Minutier).
      Date de création de la notice: 2009
      marché; Hulot, Nicolas; couvreur
  - Minutes. 1594, janvier - juillet, janvier - juillet 1594; MC/ET/VI/151
    - Contrat de mariage entre Vincent Deschamps, écrivain, demeurant rue du Coq, paroisse Saint-Germain l'Auxerrois, fils de Philippe Deschamps, décédé, laboureur, demeurant à Gript en Poitou et de Thomasse Thevyn, décédée, d'une part, et Cécile Pichart, en la maison de Mathias Damours, marchand mercier, demeurant rue des Deux-Boules, paroisse Saint-Germain-l'Auxerrois, fille de Nicolas Pichart, décédé, et de Marguerite Papin, décédée, d'autre part., 21 janvier 1594; MC/ET/VI/151
      Le futur, usant et jouissant de ses droits..
      Précisions sur les lieux: Granzay-Gript (Deux-Sèvres)--Gript
      Mariages à Paris de 1570 à 1635 (4550 actes), relevés effectués sous la dir. de Roland Mousnier, v. 1960-1976 (voir contexte dans le Plan d’orientation général - Notaires de Paris, guides thématiques du Minutier).
      Date de création de la notice: 2007
      Date de révision: 2021 (Marie-Françoise Limon-Bonnet)
      contrat de mariage; Granzay-Gript (Deux-Sèvres); Coq (rue du); Deux-Boules (rue des); Damours, Mathias; Deschamps, Philippe; Deschamps, Vincent; Papin, Marguerite; Pichart, Cécile; Pichart, Nicolas; Thevin,Thomasse; agriculteur; commerçant; écrivain
    - Contrat de mariage entre Mathurin Brochart, maître tailleur d'habits, demeurant rue de la Cerisaie, paroisse Saint-Paul, d'une part, et Marie Symon, servante de Guillaume Mazure, marchand épicier, bourgeois de Paris, et Marguerite Cocquet, sa femme, demeurant rue du Marché-Palu, paroisse Sainte-Geneviève-des-Ardents, fille de Pierre Symon, décédé, compagnon libraire, et de Marie Aubouc, décédée, d'autre part., 9 février 1594; MC/ET/VI/151
      contrat de mariage; Cerisaie (rue de la); Marché-Palu (rue du); Aubouc, Marie; Brochart, Mathurin; Cocquet, Marguerite; Mazure, Guillaume; Symon, Marie; Symon, Pierre; employé de maison; libraire; tailleur d'habits; commerçant
    - Contrat de mariage entre Jean-Baptiste Manouelly [Manovelli], fils de Zanobie Manouelly [Manovelli], bourgeois de Lyon, décédé, marchand, demeurant à Lyon et de Jeanne Blanchet, décédée, d'une part, et Anne Hélène Bruscoly, fille de Mathieu Bruscoly, bourgeois de Paris, marchand florentin, demeurant rue des Déchargeurs, paroisse Saint-Germain-l'Auxerrois et de Jeanne Gaillard, demeurant rue des Déchargeurs, paroisse Saint-Germain l'Auxerrois, d'autre part., 31 mars 1594; MC/ET/VI/151
      Le futur, représenté par honorable homme Raphaël Manouelly [Manovelli], marchand, citoyen florentin, demeurant à Paris, rue des Déchargeurs, stipulant pour ledit futur époux, son neveu, et promettant de lui faire ratifier le contrat; la future, représentée par ses père et mère; les parents de la future, stipulant et représentant leur fille.
      Précisions sur les lieux: Gript (Granzay-Gript, Deux-Sèvres)
      contrat de mariage; Florence (Italie); Granzay-Gript (Deux-Sèvres); Lyon (Rhône); Déchargeurs (rue des); Blanchet, Jeanne; Bruscoli, Anne Hélène; Bruscoli, Mathieu; Gaillard, Jeanne; Manouelli, Jean-Baptiste; Manouelli, Raphaël; Manouelli, Zénobie; commerçant
    - Contrat de mariage entre Raphaël Manouelli [Manovelli], citoyen florentin, marchand, demeurant rue des Déchargeurs, paroisse Saint-Germain-l'Auxerrois, d'une part, et Geneviève Bruscoly, demeurant rue des Déchargeurs, paroisse Saint-Germain-l'Auxerrois, fille de Mathieu Bruscoly, bourgeois de Paris, marchand florentin, demeurant rue des Déchargeurs, paroisse Saint-Germain-l'Auxerrois, et de Jeanne Gaillard, demeurant rue des Déchargeurs, paroisse Saint-Germain-l'Auxerrois, d'autre part., 31 mars 1594; MC/ET/VI/151
      La future habite avec ses père et mère; les parents de la future, stipulant pour leur fille.
      contrat de mariage; Déchargeurs (rue des); Bruscoli, Geneviève; Bruscoli, Mathieu; Gaillard, Jeanne; Manouelli, Raphaël; commerçant
    - Contrat de mariage entre Séverin Duvieu, âgé de 24 ans, barbier et chirurgien, demeurant rue Neuve Notre-Dame, paroisse Sainte-Geneviève-des-Ardents, fils d'Antoine Duvieu, décédé, maître barbier et chirurgien, demeurant à Saint-Germain-des-Prés, et de Jeanne Lecocq, décédée, d'une part, et Claude Vidault, demeurant rue Neuve-Notre-Dame, fille de Jean Vidault, décédé, ceinturier, et d'Opportune Delafye, demeurant rue Neuve-Notre-Dame, d'autre part., 17 juin 1594; MC/ET/VI/151
      La future habite avec sa mère; la mère de la future, stipulant pour sa fille.
      contrat de mariage; Neuve-Notre-Dame (rue); Saint-Germain-des-Prés (hameau); Delafye, Opportune; Duvieu, Antoine; Duvieu, Séverin; Lecocq, Jeanne; Vidault, Claude; Vidault, Jean; chirurgien; chirurgien; maroquinier
    - Contrat de mariage entre Guillaume Leclerc, savetier, demeurant Port Saint-Landry, paroisse Saint-Landry, d'une part, et Catherine Le Roux, demeurant Port Saint-Landry, paroisse Saint-Landry, fille de Guillaume Le Roux, sonneur des grosses cloches de l'église Notre-Dame de Paris, demeurant Port Saint-Landry, paroisse Saint-Landry et de Florence Debelle, demeurant Port Saint-Landry, paroisse Saint-Landry, d'autre part., 12 juillet 1594; MC/ET/VI/151
      La future habite avec ses père et mère; les parents de la future, stipulant.
      contrat de mariage; Notre-Dame (cathédrale); Saint-Landry (port); Debelle, Florence; Le Roux, Catherine; Le Roux, Guillaume; Leclerc, Guillaume; bottier; musicien
  - Minutes. 1594, août - décembre, août - décembre 1594; MC/ET/VI/152
    - Cession de créance par Philibert Raffetin, valet de chambre du roi et concierge du château d'Ollainville, y demeurant., 20 septembre 1594; MC/ET/VI/152
      Fichier dit 'général' XVIe siècle (env. 30.000 actes), par le personnel du Minutier, 1930-1999 (fichier papier entièrement dématérialisé; voir contexte dans le Plan d’orientation général - Notaires de Paris, guides thématiques du Minutier).
      cession; obligation; Raffetin, Philibert; officier de la Chambre du roi (Ancien Régime)
    - Vente d'une maison et de terrain à Arcueil dépendant de la succession de Nicolas Abaleste, aumônier du roi, par Guy Arbaleste, vicomte de Melun, seigneur de La Borde, gentilhomme ordinaire de la chambre du roi, rue de la Verrerie., 22 septembre 1594; MC/ET/VI/152
      acte de vente; Verrerie (rue de la); Arcueil (Val-de-Marne); Arbaleste, Guy; Arbaleste, Nicolas; officier de la Chambre du roi (Ancien Régime)
    - Contrat de mariage entre Nicolas Croysyer, marchand mercier au Palais, demeurant rue de la Juiverie, d'une part, et Anne Paulmier, au service d'Anne Brachet, femme du sieur d'Interville, fille de Nicolas Paulmier, sieur de La Rozière, décédé, et de Marie Petit, demeurant rue de la Licorne, paroisse de La Madeleine, d'autre part., 11 novembre 1594; MC/ET/VI/152
      Domicile de la future, (avec ses beau-père et mère), expression biffée avec ?; la mère de la future, à présent femme d'honorable personne Charles Serre, bourgeois de Paris; la mère et le beau-père de la future, stipulant.
      contrat de mariage; Juiverie (rue de la); Licorne (rue de la); Palais de Justice (boutique); Brachet, Anne; Croisier, Nicolas; Interville (M. d'); Paulmier, Anne; Paulmier, Nicolas; Petit, Marie; Serre, Charles; employé de maison; commerçant
    - Contrat de mariage entre Hector Croulle, âgé de 28 ans, tailleur d'habits, demeurant près de Saint-Eustache, fils de Nicolas Croulle, décédé, clerc au greffe du bailliage de Meulan, demeurant à Meulan, et de Marguerite Portevyn, demeurant à Meulan, d'une part, et Mathurine Renoust, demeurant rue Neuve-Notre-Dame, fille de Jean Renoust, décédé, charpentier, et de Perrette de Balleu, demeurant rue Neuve-Notre-Dame, d'autre part., 24 novembre 1594; MC/ET/VI/152
      Précisions sur les lieux: Paris--Saint-Eustache (église, quartier)
      contrat de mariage; Meulan (Yvelines); Neuve-Notre-Dame (rue); Saint-Eustache (église); Balleu, Perrette de; Croulle, Hector; Croulle, Nicolas; Portevin, Marguerite; Renoust, Jean; Renoust, Mathurine; charpentier; tailleur d'habits
    - Contrat de mariage entre Étienne Bellebouche, maître cardeur, drapier drapant, demeurant rue de la Juiverie, paroisse Saint-Martial, d'une part, et Louise Petit, âgée de 25 ans, en la maison de François Guillier, procureur au Châtelet, demeurant rue du Monceau, paroisse Saint-Gervais, fille de Roland Petit, décédé, et de Louise Cardet, décédée, d'autre part., 21 décembre 1594; MC/ET/VI/152
      La future, usant et jouissant de ses droits.
      contrat de mariage; Juiverie (rue de la); Monceau (rue de); Bellebouche, Etienne; Cardet, Louise; Guillier, François; Petit, Louise; Petit, Roland; tisserand; procureur de justice (Ancien Régime)
  - Minutes. 1595, janvier - mai, janvier - mai 1595; MC/ET/VI/153; Document détérioré.
    - Titre nouvel de maison et terres à Champrozay par Pierre Mérigot, graveur ordinaire du roi., 9 janvier 1595; MC/ET/VI/153
      titre nouvel; Draveil (Essonne); Mérigot, Pierre; graveur
  - Minutes. 1595, juin - septembre, juin - septembre 1595; MC/ET/VI/154
    - Bail à Jeanne Le Mosnier, femme de Jean de Sigonne (contrat de mariage du 21 juin 1593), de la maison de La Grange (grande chambre d'hôtel, 2 pavillons couverts d'ardoise, jardin, cour clos de murs, fossés, pont-levis, 2 grandes allées..., par Jacques Fouyn, seigneur de La Grange-du-Milieu, Limeil, Bourron et Valenton, demeurant au cloître Notre-Dame., 19 septembre 1595; MC/ET/VI/154
      Mélanges XVIe siècle (427 actes), par Catherine Grodecki, 1971-1986 (fichier papier entièrement dématérialisé; voir contexte dans le Plan d’orientation général - Notaires de Paris, guides thématiques du Minutier).
      Date de création de la notice: 2008
      bail; Notre-Dame (cloître); Fouyn, Jacques (seigneur de La Grange-du-Milieu, Limeil, Bourron et Valenton); Le Mosnier, Jeanne; Sigonne, Jean de
  - Minutes. 1595, octobre - décembre, octobre - décembre 1595; MC/ET/VI/155; Document détérioré.
  - Minutes. 1596, MC/ET/VI/156; registre
  - Minutes. 1596, janvier - juin, janvier - juin 1596; MC/ET/VI/157
  - Minutes. 1596, juillet - décembre, juillet - décembre 1596; MC/ET/VI/158
  - Minutes. 1597, MC/ET/VI/159; registre
  - Minutes. 1597, MC/ET/VI/160
    Liasse d'actes distincts du ET/VI/0159.
  - Minutes. 1598, MC/ET/VI/161; registre
  - Minutes. 1598, janvier - juin, janvier - juin 1598; MC/ET/VI/162
  - Minutes. 1598, juillet - décembre, juillet - décembre 1598; MC/ET/VI/163
  - Minutes. 1599, MC/ET/VI/164; registre
    - Obligation de Jean de Montluc, seigneur de Balagny, maréchal de France, et Diane d'Estrées, son épouse, pour prêt de 6666 écus 2/3 à Olivier de Chastellus (passé à l'hôtel de Balagny, quai des Celestins)., 23 février 1599; MC/ET/VI/164
      obligation; Célestins (quai des); Balagny (hôtel de); Montluc, Jean de (1545?-1603); Estrées, Diane d' (1566-1618); Chastellus, Olivier de; officier général
  - Minutes. 1599, janvier - novembre, janvier - novembre 1599; MC/ET/VI/165
  - Minutes. 1600, MC/ET/VI/166; registre. Document détérioré.
    - CHAPELAINS DE PARIS (Ancienne Communauté des) § Quelques actes, 1600; MC/ET/VI/166
      Fichier dit 'général' XVIIe-XVIIIe siècles, par le personnel du Minutier, 1954-1999 ( fichier papier entièrement dématérialisé; voir contexte dans le Plan d’orientation général - Notaires de Paris, guides thématiques du Minutier).
      Date de révision: 2011-2012
      Date de création de la notice: 2010
    - LA VIEUVILLE (Robert de) Chevalier des ordres du roi, capitaine de cinquante hommes d'armes, lieutenant du roi en Rethelois, gouverneur de Mezières § Constitution par Robert de LA VIEUVILLE a Magdelaine de Castelan., 1600; MC/ET/VI/166
      La Vieuville, Robert de
    - PASQUIER (Guy) Ecuyer seigneur de Bussy, conseiller du Roi et auditeur en sa chambre des comptes demeurant près le Collège Mignon. § Nombreuses constitutions au profit de Guy PASQUIER, janvier 1600 - mars 1600; MC/ET/VI/166
      Pasquier, Guy
    - SAINT-GERMAIN-LE-VIEL (paroisse) § Actes concernant la fabrique de paroisse SAINT-GERMAIN-LE-VIEL, janvier 1600; MC/ET/VI/166
      Saint-Germain-le-Viel, paroisse
    - PETIT (Nicolas) maître menuisier à Vernon, étant au Marché neuf prés Saint-Germain § Testament de, 3 janvier 1600; MC/ET/VI/166
      Artisans XVIIe, par M. Jurgens, M.A. Fleury, R. Gourmelon et le personnel du Minutier central, 1954-1996 (fichier papier entièrement dématérialisé; voir contexte dans le Plan d’orientation général - Notaires de Paris, guides thématiques du Minutier).
      testament; Petit, Nicolas
    - MARCHANDS LYONNAIS (Convention entre) § Conventions entre MARCHANDS LYONNAIS, 14 janvier 1600; MC/ET/VI/166
      Marchands Lyonnais
      convention; Lyon (Rhône)
    - PASQUET (Jehan) prêtre, clerc de l'oeuvre de Saint-Germain le Viel § Testament de Jehan PASQUET, 19 janvier 1600; MC/ET/VI/166
      testament; Pasquet, Jehan
    - FUSTEL (Symon) § Donation mutuelle entre Symon FUSTEL et Marye Poussin sa femme., 22 janvier 1600; MC/ET/VI/166
      donation; Fustel, Symon
    - JOYEUSE (Cardinal de) archevêque de Toulouse § 4 Procurations par cardinal de JOYEUSE à Jean Berthier, archidiacre de Toulouse, 23 janvier 1600; MC/ET/VI/166
      procuration; Toulouse (Haute-Garonne); Joyeuse, François de; Berthier, Jean; cardinal; évêque
    - JOYEUSE (cardinal de) François § Décharge par cardinal de JOYEUSE François à Jehan de Montereul, avocat en la cour de Parlement, 23 janvier 1600; MC/ET/VI/166
      décharge; Joyeuse, François de; Montereul, Jehan de; avocat au parlement (Ancien Régime)
    - Contrat de mariage entre Messire Jean de Ruequidort, écuyer, l'un des porte-manteaux du Roi, demeurant rue de la Lanterne, d'une part, et damoiselle Marie de Menisson, veuve, demeurant à Troyes, veuve de Michel Girard, écuyer, sieur de Marinats, d'autre part., 24 janvier 1600; MC/ET/VI/166
      Date de révision: 2010
      contrat de mariage; Lanterne (rue de la); Troyes (Aube); Girard, Michel; Menisson, Marie de; Ruequidort, Jean de
    - Contrat de mariage entre Edme Millet, laboureur, demeurant à Louan, d'une part, et Michelle Dimout, fille de PierreDimout, laboureur, demeurant à Louan et de Mathurine Gentil, d'autre part., 25 janvier 1600; MC/ET/VI/166
      Le père de la future stipule pour elle..
      Précisions sur les lieux: Louan-Villegruis-Fontaine (Seine-et-Marne)--Louan
      contrat de mariage; Louan-Villegruis-Fontaine (Seine-et-Marne); Dimout, Michelle; Dimout, Pierre; Gentil, Mathurine; Millet, Edme; agriculteur
    - CHAMPRONT (Anne de) veuve de Jehan de Chaulmont Chevalier de l'ordre du roi, maréchal de camp, lieutenant général en Savoie. § Constitution par Anne de CHAMPRONT au profit de André Du Cerff, fourrier des Logis de Sa Majesté et à François de Foureau, sa femme, 31 janvier 1600; MC/ET/VI/166
      constitution de rente; Champront, Anne de
    - LONGIS (Nicolas) docteur régent en la faculté de Théologie de l'U/té/ de Paris § Constitution par Nicolas LONGIS au profit de Magdelaine de Castelan, 31 janvier 1600; MC/ET/VI/166
      Longis, Nicolas
    - CONFRAIRIE Saint-AUGUSTIN fondée en l'église métropolitaine de Paris § Rachat de rente, 5 février 1600; MC/ET/VI/166
      acte de vente
    - Contrat de mariage entre honorable personne Pierre La Motte, marchand bonnetier, d'une part, et Charlotte Le Vieux, fille de Denis Le Vieux, décédé, et de Michelle Guiblot, demeurant rue Planche-Mibrai, paroisse Saint-Germain-le-Vieil, d'autre part., 6 février 1600; MC/ET/VI/166
      La mère de la future est remariée avec honorable homme Charles Hondain, marchand bonnetier, bourgeois de Paris; la mère de la future et son beau-père stipulent pour elle.
      contrat de mariage; Planche-Mibray (rue); Guiblot, Michelle; Hondain, Charles; La Motte, Pierre; Le Vieux, Charlotte; Le Vieux, Denis; fabricant d'accessoires vestimentaires
    - EGLISE DE PARIS (communauté des Chapelains) § Constitution par Charles Ducloz maître Tonnelier, d'une rente annuel et perpétuelle de 4 écus 20 s. à Communauté des Chapelains EGLISE de PARIS, 9 février 1600; MC/ET/VI/166
      constitution de rente; Eglise de Paris, communauté des chapelains
    - COUSINOT (Jacques) Docteur régent en la faculté de médecine, en l'Université de Paris § Bail par Oudart Paysant à Jacques Cousinot, d'une maison rue Vieille Pelleterie, 22 février 1600; MC/ET/VI/166
      bail; Cousinot, Jacques; Paysant, Oudart
    - HERVILLE (Claude de) gouverneur de Compiègne, chevalier des Ordres du Roi. § Transport d'une somme de 2000 écus par Claude de HERVILLE à Valentine des Ursins, veuve de François de Hangest, 22 février 1600; MC/ET/VI/166
      cession; Herville, Claude de; Des Ursins, Valentine; Hangest, François de
    - UDALDINI (Balde d') Gentilhomme pensionnaire du roi demeurant à Montmorency. § Constitution par Bal de d'UDALDINI à Peruette de Hery, de huit écus 1/3., 28 février 1600; MC/ET/VI/166
      Udaldini, Balde d'; Hery, Peruette de
    - Quittance donnée par Anne Hochot, veuve de Claude de Hury, graveur général des monnaies de France, demeurant rue Galande, à Jean Ledroict, sergent à verge au Châtelet, d'une somme de 40 écus, pour le rachat d'une rente de 2 écus 11 sols 3 deniers., 29 février 1600; MC/ET/VI/166
      Documents du Minutier central concernant les peintres, sculpteurs et graveurs au XVIIe siècle (1600-1650) [études I à X, 1955 actes], par Marie-Antoinette Fleury, tome I, Paris, S.E.V.P.E.N, 1969, p. 328 (instrument de recherche imprimé dématérialisé, certaines notices sont plus détaillées dans la version intégrale accessible en ligne par la rubrique 'Autres instruments de recherche', voir contexte dans le Plan d’orientation général - Notaires de Paris, guides thématiques du Minutier).
      Documents du Minutier central concernant les peintres, sculpteurs et graveurs au XVIIe siècle (1600-1650), par Marie-Antoinette Fleury, tome I, Paris, S.E.V.P.E.N, 1969, LXXXIV-974 p.
      quittance; Galande (rue); Hochot, Anne; Hury (veuve); Hury, Claude de; Ledroict, Jean; monnayeur; auxiliaire de justice
    - GRIMOU (Jehan) menuisier à Argenteuil § Constitution par... d'une rente de 4 écus 10 s. tournois de rente, à Guy Pasquier sieur de Bussy, conseiller du roi et auditeur en la chambre des Comptes, 2 mars 1600; MC/ET/VI/166
      constitution de rente; Grimou, Jehan; Pasquier, Guy, sieur de Bussy
    - Contrat de mariage entre Pierre Jullin, maître pêcheur à engins, demeurant à Chaillot, fils de Marin Jullin, décédé, d'une part, et Jacqueline Roche, veuve de Pierre Bernard, laboureur, d'autre part., 4 mars 1600; MC/ET/VI/166
      contrat de mariage; Chaillot (hameau); Bernard, Pierre; Jullin, Marin; Jullin, Pierre; Roche, Jacqueline; agriculteur; marin-pêcheur
    - JULLIEN (Pierre) pecheur a engin, demeurant a Chaillot § Contrat de mariage avec Jacqueline Roche, veuve de Pierre Benard, laboureur à Chaillot, 4 mars 1600; MC/ET/VI/166
      contrat de mariage; Jullien, Pierre
    - ROLLEPOT (Symon de) dit Lortie, courreur du Roi demeurant à Agdé § Vente de l'office de courreur de vins par Symon de Rollepot, à Loyse Chauvyre, pour son mari Pasquier Guiard, marchand hôtelier moyennant la somme de 450 écus, 5 mars 1600; MC/ET/VI/166
      acte de vente; Rollepot, Symon de; Chauvyre, Loyse; Guiard, Pasquier; hôtelier
    - LORRAINE (Marie de) duchesse d'Aumale § Rétrocession par Jehan Bourgeois procureur en la Cour de Parlement à Jehan de Creverueur écuyer sieur de Sérizy d'un transport à lui fait par Marie de LORRAINE, 21 mars 1600; MC/ET/VI/166
      cession; Lorraine, Marie de, duchesse d'Aumale; Bourgeois, Jehan; Creverueur, Jehan de, écuyer sieur de Sérizy
    - Contrat de mariage entre Gilles Coutelay, savetier, demeurant rue des Rizières, paroisse Saint-Gervais, fils de Pierre Coutelay, décédé, cordonnier, d'une part, et Madeleine Baudry, âgée de 25 ans, demeurant rue Saint-Christophe, paroisse Saint-Christophe, fille de Michel Baudry, décédé, demeurant à Boutigny près la Ferté, d'autre part., 13 avril 1600; MC/ET/VI/166
      La future demeure à présent chez honorable homme maître Nicolas Lefebvre, procureur au Châtelet de Paris.
      contrat de mariage; Boutigny (Seine-et-Marne); Saint-Christophe (rue); Baudry, Madeleine; Baudry, Michel; Coutelay, Gilles; Coutelay, Pierre; Lefebvre, Nicolas; cordonnier; procureur de justice (Ancien Régime); bottier
    - GOUJON (Jacques) maître menuisier demeurant rue Maubuée § Bail par. .. et autres, d'une maison rue Maubuée, pour 3 ans, à Nicolas Boucot, marchand bourgeois de Paris, moyennant 40 écus de loyer par an, 14 avril 1600; MC/ET/VI/166
      bail; Maubuée (rue); Goujon, Jacques; Boucot, Nicolas; menuisier
    - CONFRERES DE Saint-AUGUSTIN § Donation aux CONFRERES DE Saint-AUGUSTIN et autres actes de la même année, 30 avril 1600; MC/ET/VI/166
      donation
    - TABOURELLE (Anthoine de) valet de chambre ordinaire du roi, ayant charge des Grands Jardins de son château de Fontainebleau § Bail à loyer par Anthoine de TABOURELLE à Jérôme Dupiu, d'une maison rue des Canette, à l'enseigne de la fleur de lis., 16 mai 1600; MC/ET/VI/166
      bail; Fontainebleau (Seine-et-Marne); Canettes (rue des); Tabourelle, Anthoine de